【裁判字號】    91,易,652
【裁判日期】    920304
【裁判案由】    竊盜
【裁判全文】
臺灣桃園地方法院刑事判決                          九十一年度易字第六五二號
    公  訴  人  臺灣桃園地方法院檢察署檢察官
    被      告  丙○○  男  四.
右列被告因竊盜案件，經檢察官提起公訴（九十一年度偵字第一九五八七號）及移送
併審（九十一年度偵字第二一○五二號），本院判決如左︰
    主  文
丙○○於夜間侵入住宅竊盜，累犯，處有期徒刑壹年陸月。
    事  實
一、丙○○前有一次搶奪前科及四次竊盜前科，最近一次係因竊盜罪，經臺灣桃園地
    方法院於八十九年二月二日，以八十九年度易字第一○七號判決判處有期徒刑十
    月，丙○○不服提起上訴，經臺灣高等法院於八十九年五月二十二日，以八十九
    年度上易字第一三一九號判決上訴駁回而告判決確定，嗣丙○○於八十九年九月
    二十八日入監服刑，甫於九十年七月二十七日服刑期滿而執行完畢。仍不知悔悟
    ，復基於意圖為自己不法所有之犯意，先於九十年十一月十二日凌晨零時許之夜
    間，侵入桃園縣中壢市○○里○○路○段五十八巷十七號丁○○之住宅內（無故
    侵入住宅部分未據告訴），以徒手行竊得乙只女用手錶後置入其長褲口袋內，又
    將屋內之印泥一盒、快譯通掌上型電腦一台、手錶二支、裝飾用之金龍一對、四
    方形雕刻水晶一只、蝴蝶胸章三個、玻瑰花胸針一個、圓水晶一個、原子筆四支
    、新台幣十元之套幣八個、佛珠一串置入其在屋內另取得之一個背包內，得手後
    欲離去之際，適丁○○返回上開住宅發覺有異，即阻止丙○○離去，並報警而當
    場查獲。
二、案經桃園縣警察局中壢分局報告臺灣桃園地方法院檢察署檢察官偵查起訴。
    理  由
一、訊據被告丙○○固坦承有於九十年十一月十二日零時許夜間侵入桃園縣中壢市○○路○段五十八巷十七號被害人丁○○住宅內之事實，惟矢口否認有何右揭所指
    之竊盜犯行，並辯稱：因為該處門開著，樓下沒人，伊以為是空屋，想要上廁所
    才進去，背包不是伊帶去的，東西也不是伊偷的等語。經查，被告於警訊及偵查
    時迭次自承：「當時我進入該屋內，見屋內零亂，以為無人居住，就順手將一些
    值錢的東西放置於袋內，並且將乙只女用手錶放於長褲口袋內．．．。」、「是
    我將物品蒐集後置於包包內，是因為屋主回來，來不及帶走，才會遺留在現場。
    」、「我以為是空屋，因門未鎖，我就進去，到了二樓，看到有東西，就起意拿
    一些裝飾品、紀念幣等物要帶回去，後來發現一樓燈亮，逃到三樓被葉（即被害
    人丁○○）發現。」、「（問：將女用手錶放在身上？）在二樓房間順手放口袋
    。」、「在派出所被搜出來（女用手錶）．．．。」、「後來在一樓有人點燈，
    我就躲到三樓，袋子是該處的，我將二樓一些裝飾品放到袋中。」等語在卷可稽
    （見臺灣桃園地方法院檢察署檢察官九十年度偵字第一九五八七號卷第五頁背面
    、第六頁、第二十三頁背面、第二十四頁、第三十四頁背面、第三十五頁正面）
    ，核與被害人丁○○於警訊時之指訴及本院審理時之證述情節相符（見同上偵卷
    第十頁、第十一頁；本院九十一年十月二十四日訊問筆錄），此外，並有贓物領
    據一紙及現場照片五張在卷可按（見同上偵卷第十二頁、第十六頁、第十七頁）
    ，雖被告於本院審理時翻異前詞，並為上開辯解，惟被告於凌晨時分，在外尋找
    廁所，已與常情不合；況僅係欲上廁所，亦無須自上開住宅之一樓找至三樓；且
    當時被害人丁○○之母親及姪兒等均在二樓房間內睡覺，拖鞋擺在房門外，有證
    人丁○○於本院審理時之證言可稽（見同上訊問筆錄），被告見此情狀，應知該
    處並非空屋，猶逗留不去，足認其並非單純欲尋找廁所甚明，故被告上開所辯，
    俱無足採。是本件事證明確，被告犯行堪以認定，應予依法論科。
二、核被告所為，係犯刑法第三百二十一條第一項第一款於夜間侵入住宅竊盜罪。查
    被告丙○○前有一次搶奪前科及四次竊盜前科，最近一次係因竊盜罪，經本院於
    八十九年二月二日，以八十九年度易字第一○七號判決判處有期徒刑十月，丙○○不服提起上訴，經臺灣高等法院於八十九年五月二十二日，以八十九年度上易
    字第一三一九號判決上訴駁回而告判決確定後，於八十九年九月二十八日入監服
    刑，甫於九十年七月二十七日服刑期滿執行完畢，有臺灣高等法院被告全國前案
    紀錄表、刑案資料查註紀錄表各乙份附卷可稽，其於有期徒刑之執行完畢後五年
    內，再犯有期徒刑以上之罪，為累犯，應依刑法第四十七條規定，加重其刑。爰
    審酌被告之素行，犯罪之動機、犯罪時所受之刺激、犯罪之手段、目的、被害人
    所受損害程度及被告犯罪後猶飾詞狡卸，態度不佳等一切情狀，量處如主文所示
    之刑。
三、檢察官移送併辦意旨另以：被告丙○○意圖為自己不法所有，於九十一年十一月
    十五日一時五十分許，前往桃園縣桃園市○○路一一三巷對面，竊取被害人乙○○舊衣回收工廠之衣物，得手後，尚未離去之際，即為警當場查獲，因認被告此
    部分亦涉有刑法第三百二十條第一項之竊盜罪嫌。惟按犯罪事實應依證據認定之
    ，無證據不得推定其犯罪事實。又不能證明被告犯罪者，應諭知無罪之判決，刑
    事訴訟法第一百五十四條、第三百零一條第一項分別定有明文。次按事實之認定
    ，應憑證據，如未能發現相當證據，或證據不足以證明，自不能以推測或擬制之
    方法，為裁判基礎，最高法院四十年台上字第八六號判例意旨足資參照。訊據被
    告則堅詞否認上開所指之竊盜犯行，並辯稱：上開舊衣物係向老闆買的，並非偷
    竊得來的等語。經查，被害人乙○○業於本院訊問時陳稱上開舊衣物係其合夥人
    甲○○賣給被告的等語（見本院九十二年一月二十八日訊問筆錄）；證人甲○○
    亦於本院訊問時證稱被告確有向其購買上開舊衣物，且來不及通知乙○○等語（
    見本院九十二年二月十日訊問筆錄）。由上開證人所言，已足認被告此部分所辯
    非虛，此外復查無其他積極證據足認被告確有檢察官移送併辦所指之竊盜犯行，
    是被告此部分竊盜犯行，即屬不能證明，此部分既不能證明被告犯罪，則與上開
    起訴而經論罪科刑之部分即難認有連續犯之裁判上一罪關係，非本院審理範圍之
    所能及，是此部分應退回檢察官另為適法之處理，附此敘明。
據上論斷，應依刑事訴訟法第二百九十九條第一項前段，刑法第三百二十一條第一項
第一款、第四十七條，判決如主文。
本案經檢察官柯怡如到庭執行職務。
中      華      民      國      九十二      年    三    月      四      日
                                  臺灣桃園地方法院刑事第二庭
                                      法  官   張  震  武
右正本證明與原本無異。
如不服本判決，應於判決送達後十日內向本院提出上訴狀( 應附繕本 )，上訴於
臺灣高等法院。
                                      書記官   賴  玉  真
中        華        民        國   九十二   年   三   月    六    日
附論罪科刑法條：
中華民國刑法第三百二十一條
犯竊盜罪而有左列情形之一者，處六月以上、五年以下有期徒刑：
一  於夜間侵入住宅或有人居住之建築物、船艦或隱匿其內而犯之者。
二  毀越門扇、牆垣或其他安全設備而犯之者。
三  攜帶兇器而犯之者。
四  結夥三人以上而犯之者。
五  乘火災、水災或其他災害之際而犯之者。
六  在車站或埠頭而犯之者。
前項之未遂犯罰之。


司法院資訊處製作；財團法人民間司法改革基金會備份。
